【裁判字號】    99,交聲,1691
【裁判日期】    990816
【裁判案由】    聲明異議
【裁判全文】
臺灣高雄地方法院交通事件裁定        99年度交聲字第1691號
原處分機關  高雄市政府交通局
異  議  人  甲○○
即受處分人
上列受處分人因聲明異議案件，對於高雄市政府交通局民國99年
6 月14日所為之處分（原處分：高市交裁字第裁32-BDA521388號
），聲明異議，本院裁定如下：
    主  文
異議駁回。
    理  由
一、原處分意旨略以：異議人即受處分人甲○○於99年4 月28日
    下午3 時6 分許駕駛車牌號碼8315-MB 號自小客車，行經高
    雄市○○路與保泰路口時，於紅燈亮起後猶通過感應線圈，
    因而啟動相機拍照採證逕行舉發，而有「駕車行經有燈光號
    誌管制之交岔路口闖紅燈」之違規行為，爰依道路交通管理
    處罰條例第53條第1 項規定，裁處罰鍰新臺幣（下同）2,70
    0 元，並依同條例第63條第1 項第3 款規定，記違規點數3
    點之處分等語。
二、異議意旨略以：異議人確實有於99年4 月28日駕駛上開車輛
    行經高雄市○○路與保泰路口，惟異議人僅係紅燈右轉，原
    處分機關卻認定為處罰較重之闖紅燈，異議人不服提起本件
    聲明異議，請求撤銷原處分，改依道路交通管理處罰條例第
    53條第2 項規定處罰云云。
三、按汽車駕駛人，行經有燈光號誌管制之交岔路口闖紅燈者，
    處新臺幣1,800 元以上5,400 元以下罰鍰，道路交通管理處
    罰條例第53條第1 項定有明文。又汽車駕駛人違反上開規定
    者，除依原條款處罰鍰外，並予記違規點數3 點之處分，同
    條例第63條第1 項第3 款亦有明定。
四、經查：異議人於99年4 月28日下午3 時6 分許駕駛車牌號碼
    8315-MB 號自小客車，行經高雄市○○路與保泰路口時，於
    紅燈亮起後猶通過感應線圈前行，因而啟動相機拍照採證之
    事實，除有高雄市政府警察局舉發違反道路交通管理事件通
    知單、高雄市政府交通局違反道路交通管理事件裁決書，及
    採證照片2 張在卷可稽外，亦為異議人所不爭執，是應堪以
    認定。異議人雖辯稱其僅係紅燈右轉而非闖紅燈云云，惟高
    雄市○○路與保泰路口為Ｙ字型路口，保泰路於路底銜接瑞
    隆路行駛，非設有右轉行駛道路，此有卷附高雄市政府警察
    局交通警察大隊99年6 月8 日高市警交三字第0990012940號
    函、地圖1 紙，及上開採證照片2 張可佐，可見異議人於上
    開時、地並非駕車行駛於設有右轉之道路，是其於該路段紅
    燈亮起14.3秒及15.1秒後未予停等，猶行駛通過行人穿越道
    ，往瑞隆路方向前行，顯係駕車行經有燈光號誌管制之交岔
    路口闖紅燈，而非僅單純為紅燈右轉之違規行為。從而，異
    議人所辯尚難採為對其有利之認定。
五、綜上所述，異議人於裁決書上所載時、地，有駕車行經有燈
    光號誌管制之交岔路口闖紅燈之違規行為，至為明確，原處
    分機關因而依道路交通管理處罰條例第53條第1 項之規定，
    裁處罰鍰2,700 元，並依同條例第63條第1 項第3 款之規定
    ，記違規點數3 點，核無違誤。從而，本件異議為無理由，
    應予駁回。
據上論斷，應依道路交通案件處理法第19條，裁定如主文。
中    華    民    國    99    年    8     月    16    日
                  交通法庭    法  官 林裕凱
以上正本證明與原本無異。
如不服本裁定，應於收受送達後5 日內向本院提出抗告狀。
中    華    民    國    99    年    8     月    17    日
                              書記官 陳仙宜

司法院資訊處製作；財團法人民間司法改革基金會備份。
